臺灣臺南地方法院刑事判決　　　　　　　　　　　　九十三年度簡上字第二九一號
　　上　訴　人　臺灣臺南地方法院檢察署檢察官
　　被　　　告　乙○○
右列上訴人因被告竊盜案件，不服本院九十三年度簡字第二一六九號，中華民國九十
三年九月二十九日第一審簡易判決（原聲請案號：九十三年度偵字第九一五三號），
提起上訴，及移
０七號），被告就被訴事實為有罪之陳述，本院管轄之合議庭裁定進行簡式審判程序
後，判決如左：
    主  文
原判決撤銷。
乙○○共同連續竊盜，處有期徒刑肆月，如易科罰金，以佰元折算壹日。
    事  實
一、乙○○前於民國八十三年間因施用毒品案件，經法院判處有期徒刑三年四月確定
    ，於八十四年十月二日縮短刑期假釋出監；復於八十五、八十六年間因違反肅清
    煙毒條例案件，經法院分別判處有期徒刑四年及三年六月確定，並撤銷前開假釋
    ，接續執行殘刑及前述煙毒案件之刑期，於九十一年一月九日縮短刑期假釋出監
    ，又於九十三年間犯竊盜罪，經法院判處有期徒刑四月確定，再度撤銷假釋，接
    續執行前開殘刑及前揭確定之竊盜案件，應於九十八年三月二日執行完畢（不構
    成累犯）。詎乙○○猶不知悔改，復基於意圖為自己不法所有之概括犯意，先後
    單獨或與陳容成（由臺灣臺南地方法院檢察署檢察官另案偵辦中）共同基於竊取
    他人財物之犯意聯絡，連續為下列行為：
  (一)被告乙○○於九十三年五月二日下午一時二十一分許，騎乘其父陳春生（不知情
    ）所有車號ＮＡＢ－六九六號重型機車搭載陳容成至臺南縣柳營鄉○○村○○路
    ○段三二七號，趁四下無人之際，侵入該處車庫內，共同搬運車庫內車牌號碼Ｑ
    Ｗ－八三二二號自小貨車上之林永茂所有發電機一部至上開重機車上，得手後離
    去。
  (二)九十三年六月六日十一時許，乙○○騎乘前揭車牌號碼ＮＡＢ－六九六號重型機
    車搭載陳容成至臺南市○○區○○路四段五四八巷七０號前，趁吳仙堂所有之車
    牌號碼ＵＰ－一四００號自小客車無人看管且未上鎖之際，由陳容成開啟該車車
    門後，竊取吳仙堂所有置於車內之電鑽三支，得手後乙○○隨即騎乘機車搭載陳
    容成離去，陳容成旋在臺南縣永康市○○路將上開電鑽三支賣與某一不知情之流
    動舊貨商，換取新臺幣（下同）一千元與乙○○朋分花用。
  (三)乙○○於九十三年七月二日凌晨四時三十分許，在臺南市○○路一八二號前，單
    獨徒手竊取丙○○所有放置於車牌號碼２Ｓ—１９４６號小貨車上之香蕉一串，
    嗣經巡邏員警發覺而當場逮獲。
二、案經臺南市警察局第五、六分局報請臺灣臺南地方法院檢察署檢察官聲請簡易判
    決處刑，暨臺南縣警察局善化分局、臺南市警察局第三分局報請臺灣臺南地方法
    院檢察署檢察官偵查後移送併辦。
    理  由
壹、有罪部分：
一、右揭犯罪事實，業據被告乙○○迭於警詢、偵查及審理中坦認不諱，核與證人林
    永茂、吳仙堂、丙○○證述財物遭竊之情節相符，亦與證人陳春生於警詢中之陳
    述相吻合（陳春生所有車號ＮＡＢ－六九六號機車供其與乙○○使用），此外，
    並有贓物領據一紙（香蕉一串）、監視錄光碟翻拍照片十幀（乙○○搭載陳容成
    離開犯案現場之畫面）、車籍作業系統查詢認可資料一份（車號ＮＡＢ－六九六
    號）附卷可稽，本件事證已甚明確，被告竊盜犯行已堪認定，應依法論科。
二、核被告乙○○所為，係犯刑法第三百二十條第一項之普通竊盜罪。被告與陳容成
    就犯罪事實(一)(二)部分（即移送併辦部分：九十三年度偵字第一０八五六號、九十
    三年度營偵字第一二０七號）之竊盜犯行有犯意聯絡及行為分擔，為共同正犯。
    被告先後三次犯行，時間緊接、方法相同、所犯罪名同一，顯係出於概括之犯意
    反覆為之，為連續犯，應依刑法第五十六條之規定論以一情節較重之犯罪事實(一)
    部分之共同連續竊盜罪，並依法加重其刑。被告犯罪事實(一)(二)之竊盜犯行，雖未
    據起訴，然與已起訴之犯罪事實(三)之竊盜犯行部分既有連續犯之裁判上一罪關係
    ，本院自應併予審理。
三、原審以被告乙○○犯行明確，依法論罪科刑，原非無見，惟查：(一)原判決就被告
    於犯罪事實欄(一)(二)之竊盜犯行，未及審酌，尚有未合；(二)被告不告而取甲○○所
    有之打孔機一臺之行為係屬刑法不罰之使用竊盜行為，原審未及詳查率予認定係
    屬竊盜行為，亦有未洽（詳後述），檢察官執此上訴指摘原判決不當為有理由，
    自應由本院合議庭依法將原判決撤銷改判。爰審酌被告年富力盛，不思以正當途
    徑賺取金錢，前即因竊取他人所有財物多次經法院判決確定，猶不知悔改，於假
    釋期間再度竊取他人所有物品，所有權歸屬概念薄弱，惟所竊物品價值不高，且
    香蕉一串已及時尋獲返還被害人，暨被告犯後坦承犯行態度尚佳等一切情狀，量
    處如主文所示之刑，並諭知易科罰金之折算標準。
四、按確定判決之既判力，係以最後審理事實法院宣示判決時為準，最高法院三十二
    年度上字第二五七八號著有判例足供參照，因此，若在最後審理事實法院宣示判
    決後，始行發生之事實，既非該法院所得審判，即為該案判決之既判力所不能及
    ，揆其判例意旨，當以最後審理事實法院宣示判決前，如有事實尚須審判者，猶
    可再開辯論以調查事實故也，而刑事簡易案件，既不經言詞辯論，則其判決作成
    之日，法院即應受其拘束，縱有事實仍須審判，法院亦不可能再開辯論以為救濟
    ，從而揆諸前揭判例意旨，在刑事簡易案件，地方法院依簡易程序判決後，因未
    上訴而確定，其判決確定既判力，應以判決作成日為準，此有臺灣高等法院暨所
    屬法院八十六年法律座談會可資參照。查被告乙○○前於九十三年三月二十二日
    下午一時十分許，在臺南市○○路二三七號百慶建設工地前，徒手竊取工地內之
    電鑽一支及破碎機一臺之竊盜犯行，業據檢察官以九十三年度偵字第三三五六號
    聲請以簡易判決處刑，經本院於九十三年四月二十二日以九十三年度簡字第八八
    八號判處有期徒刑四月，於同年五月十四日確定在案，有刑事判決及臺灣高等法
    院被告全國前案紀錄表各一件在卷可稽。而本件被告乙○○所為右揭犯罪事實(一)
    之竊盜犯行（行為時間：九十三年五月二日），其犯罪時間在前述簡易判決作成
    日後，自非本院審理該簡易案件時所得以調查審理，揆諸右開說明，被告犯罪事
    實(一)之竊盜犯行自非前開簡易判決效力所及，本院自得併予審理，附此敘明。
貳、不另為無罪諭知部分
一、公訴意旨另以：被告乙○○於九十三年五月二十四日上午十時五十分許，在臺南
    市○○路○段與夏林路之交岔路口，竊取甲○○（欣南瓦斯公司職員）放置於車
    號ＺＩ－三三四八號小貨車上之欣南瓦斯公司所有打孔機一臺，因認被告此部分
    亦涉犯刑法第三百二十條第一項之竊盜罪嫌。訊據被告乙○○為認罪之表示，另
    補陳：伊不清楚朋友向伊借打孔機之規格大小為何，看到路邊貨車後座有一部打
    孔機，就拿去給朋友核對規格，看完就拿去還等語。
二、被告右開供承之事實核與證人甲○○證述發現打孔機遭竊之情節大致相符，並有
    相片四張附於警卷可稽（甲○○拍攝被告逃逸時之背影相片、打孔機照片），堪
    以憑信。
三、惟按被告之行為不罰者，應諭知無罪之判決，刑事訴訟法第三百零一條第一項定
    有明文。又按刑法竊盜罪之成立，除客觀上須有竊取之行為外，其主觀上尚須有
    為自己或第三人不法所有之意圖始足構成，如僅為一時之用，而無將之據為己有
    之意，即學理上所謂之「使用竊盜」，應不構成竊盜罪，最高法院九十一年度臺
    上字第二一一四號、八十九年度臺上字第六四四七號判決意旨可資參照。
四、查甲○○於發現打孔機遭竊後隨即向轄區派出所報案（其於同日上午十一時開始
    製作警詢筆錄），而被告於九十三年五月二十四日上午十時五十分許竊得打孔機
    後，旋於同日十二時許主動將打孔機放回欣南瓦斯公司在臺南市○○路與健康路
    口附近之施工地點，而司法警察係於九十三年六月一日據欣南瓦斯公司職員洪振
    明之指認始確認被告乙○○即為竊取該打孔機之人等情，經證人甲○○及洪振明
    於警詢證述明確，由被告於拿取該打孔機後約一個小時許即主動將之歸還乙節以
    觀，被告辯稱其僅係借用該打孔機乙節，尚非無稽。再參以被告對於全部之竊盜
    犯行均已為認罪之表示，衡情，其並無單就此部分竊盜犯行再為飾詞脫罪之必要
    ，益證其並無將該打孔機據為己有之意圖，揆諸右開說明，被告此部分之竊盜行
    為即屬「使用竊盜」行為，而與刑法第三百二十條竊盜罪之構成要件尚有未合。
    此外，本院復查無其他積極證據足以證明被告有將該打孔機據為己有之不法意圖
    ，自難以刑法第三百二十條之竊盜罪論處，本件公訴人所舉之證據尚不能證明被
    告犯罪，惟公訴意旨認此部分與前揭論罪部分有連續犯之裁判上一罪關係，爰不
    另為無罪判決之諭知，併此敘明。
據上論斷，應依刑事訴訟法第四百五十五條之一第一項、第三項、第三百六十九條第
一項前段、第三百六十四條、第二百九十九條第一項前段、第二百七十三條之一第一
項，刑法第二十八條、第五十六條、第三百二十條第一項、第四十一條第一項前段，
罰金罰鍰提高標準條例第一條前段、第二條，判決如主文。
本案經檢察官丁○○到庭執行職務。
中      華      民      國    九十三    年     十二     月     十四     日
                                    臺灣臺南地方法院刑事第三庭
                                        審判長法  官   陳欽賢
                                              法  官   黃光進
                          法  官   莊玉熙
右正本證明與原本無異。
不得上訴。
                                              書記官   陳靜娟
中      華      民      國    九十三    年     十二     月    二十八    日
附錄本案論罪科刑法條：
刑法第三百二十條：
意圖為自己或第三人不法之所有，而竊取他人之動產者，為竊盜罪，處五年以下有期
徒刑、拘役或五百元以下罰金。
意圖為自己或第三人不法之利益，而竊佔他人之不動產者，依前項之規定處斷。
前二項之未遂犯罰之。
